it: Stile del tee da golf: Anti-slice; Punta uncinata; Biodegradabile; A spazzola; A castello; Confezione mista; Altezza costante; Ammortizzato; Flessibile; Galleggiante; Graduato; Magnetico; Martini; Personalizzato; Pratica (campo pratica); A punte; Gomma; Standard; A gradino; A strisce/stampato; A cuneo; Invernale; Zero attrito; Altro
nb: Stil for golfpegg: Anti-slice; Spiss med mothaker; Biologisk nedbrytbar; Børste; Castle; Kombipakke; Konstant høyde; Pute; Fleksibel; Flytende; Graderte; Magnetisk; Martini; Personlig tilpasset; Trening (driving range); Tannet; Gummi; Standard; Trinn; Stripete/trykket; Wedge; Vinter; Null friksjon; Annet
bg-BG: Стил на голф тий: Анти-слайс; С контри; Биоразградимо; С четка; Castle; Комбиниран пакет; Постоянна височина; Омекотено; Гъвкаво; Плаващо; Градуирано; Магнитно; Martini; Персонализирано; Тренировъчно (за драйвинг рейндж); С връхчета; Гумено; Стандартно; Стъпаловидно; На райета/щамповано; Уедж; Зимно; С нулево триене; Друго
nl: Stijl golftee: Anti-slice; Met weerhaken; Biologisch afbreekbaar; Borstel; Castle; Combipakket; Constante hoogte; Kussen; Flexibel; Drijvend; Met schaalverdeling; Magnetisch; Martini; Gepersonaliseerd; Oefening (drivingrange); Gevorkt; Rubber; Standaard; Step; Gestreept/bedrukt; Wig; Winter; Zero friction; Anders
sv: Golftee-modell: Anti-slice; Hullingförsedd spets; Biologiskt nedbrytbar; Borste; Castle; Kombinationsförpackning; Konstant höjd; Dämpad; Flexibel; Flytande; Graderad; Magnetisk; Martini; Personlig; Övning (driving range); Med klor; Gummi; Standard; Step; Randig/tryckt; Wedge; Vinter; Noll friktion; Annan
pt-PT: Estilo de tee de golfe: Antislice; Ponta farpada; Biodegradável; Escova; Castelo; Pack combinado; Altura constante; Almofadado; Flexível; Flutuante; Graduado; Magnético; Martini; Personalizado; Prática (driving-range); Com dentes; Borracha; Padrão; Degrau; Listado/estampado; Cunha; Inverno; Fricção zero; Outro
en: Golf tee style: Anti-slice; Barbed point; Biodegradable; Brush; Castle; Combo pack; Constant height; Cushion; Flexible; Floating; Graduated; Magnetic; Martini; Personalized; Practice (driving-range); Pronged; Rubber; Standard; Step; Striped/printed; Wedge; Winter; Zero friction; Other
ru: Стиль гольф-ти: От слайса; Зазубренное острие; Биоразлагаемые; Щеточные; Замковые (ступенчатые); Комбинированный набор; Постоянной высоты; Амортизирующие; Гибкие; Плавающие; Градуированные; Магнитные; Мартини; Персонализированные; Тренировочные (для драйвинг-рейнджа); Зубчатые; Резиновые; Стандартные; Ступенчатые; В полоску/с принтом; Клиновидные; Зимние; Без трения (Zero friction); Другое
ja: ゴルフティースタイル: アンチスライス; バーブポイント; 生分解性; ブラシ; キャッスル; コンボパック; 一定高さ; クッション; フレキシブル; フローティング; グラデュエーテッド; マグネット; マティーニ; 名入れ; 練習用 (打ちっぱなし); プロング; ラバー; スタンダード; ステップ; ストライプ/プリント; ウェッジ; ウィンター; ゼロフリクション; その他
sl-SI: Stil podstavka pri golfu: Proti rezu (anti-slice); Bodičasta konica; Biorazgradljivo; Krtačasti; Oblika gradu (castle); Kombinirani paket; Konstantna višina; Blazinica; Prilagodljiv; Lebdeč; Stopenjski; Magnetni; Martini; Personalizirano; Za vadbo (vadbišče); Z roglji; Guma; Standard; S stopničko; Črtasti/potiskani; Zagozda; Zimski; Zero friction; Drugo
th: รูปแบบของทีตั้งลูกกอล์ฟ: ป้องกันลูกสไลซ์; ปลายมีเงี่ยง; ย่อยสลายได้; แบบแปรง; ทรงปราสาท; ชุดคอมโบ; ความสูงคงที่; แบบมีเบาะรอง; ยืดหยุ่น; ลอยน้ำ; แบบขั้นบันได; แม่เหล็ก; ทรงแก้วมาร์ตินี่; กำหนดเอง; แบบฝึกซ้อม (สนามไดร์ฟกอล์ฟ); แบบง่าม; ยาง; มาตรฐาน; แบบขั้น; ลายทาง/พิมพ์ลาย; ทรงลิ่ม; สำหรับฤดูหนาว; ลดแรงเสียดทาน; อื่นๆ
fr: Style tee de golf: Anti-slice; Pointe barbelée; Biodégradable; Brosse; Château; Pack combiné; Hauteur constante; Coussinet; Flexible; Flottant; Gradué; Magnétique; Martini; Personnalisé; Pratique (champ de pratique); À griffes; Caoutchouc; Standard; Étagé; Rayé/imprimé; En coin; Hiver; Zéro friction; Autre
cs: Ve stylu golfového odpaliště: Proti slicu; Ostnatý hrot; Biologicky rozložitelné; Kartáčkové; Stupňovité (castle); Kombinované balení; Konstantní výška; S polštářkem; Flexibilní; Plovoucí; Odstupňované; Magnetické; Martini; Personalizované; Tréninkové (na driving range); S hroty; Gumové; Standardní; Stupňovité (step); Pruhované/s potiskem; Klínové; Zimní; S nulovým třením; Ostatní
de: Golf-Tee-Stil: Anti-Slice; Mit Widerhaken; Biologisch abbaubar; Bürste; Castle; Kombipackung; Konstante Höhe; Gepolstert; Flexibel; Schwimmend; Skaliert; Magnetisch; Martini; Personalisiert; Übung (Driving-Range); Gezackt; Gummi; Standard; Stufen-Tee; Gestreift/Bedruckt; Keil; Winter; Zero Friction; Andere
el: Τύπος βάσης μπάλας γκολφ: Anti-slice; Αγκαθωτή μύτη; Βιοδιασπώμενο; Με βουρτσάκι; Τύπου Castle; Πακέτο combo; Σταθερού ύψους; Με μαξιλαράκι; Εύκαμπτο; Επιπλέον; Διαβαθμισμένο; Μαγνητικό; Martini; Εξατομικευμένο; Πρακτικής (driving-range); Με προεξοχές (Pronged); Από καουτσούκ; Τυπικό; Step; Ριγέ/με εκτύπωση; Σφηνοειδές; Χειμερινό; Μηδενικής τριβής; Άλλο
zh-CN: 高尔夫球座样式: 防右曲球; 倒刺头; 可生物降解; 刷毛式; 城堡形; 组合套装; 恒定高度; 缓冲垫式; 灵活式; 漂浮式; 刻度式; 磁性; 马提尼杯形; 个性化; 练习（练习场）; 带齿; 橡胶; 标准; 阶梯式; 条纹/印花; 楔形; 冬季; 零摩擦; 其他
fi: Golftiin tyyli: Anti-slice; Väkäkärki; Biohajoava; Harja; Castle; Yhdistelmäpakkaus; Vakiokorkeus; Pehmuste; Joustava; Kelluva; Asteikollinen; Magneettinen; Martini; Yksilöity; Harjoittelu (range); Haarukkamainen; Kumi; Vakio; Porrastettu; Raidallinen/painettu; Kiila; Talvi; Kitkaton; Muu
ko: 골프 티 스타일: 슬라이스 방지용; 바브드 포인트; 생분해성; 브러시; 캐슬; 콤보 팩; 일정 높이형; 쿠션; 플렉서블; 플로팅; 눈금형; 마그네틱; 마티니; 개인 맞춤형; 연습용(드라이빙 레인지); 프롱; 고무; 스탠다드; 스텝; 스트라이프/프린트; 웨지; 겨울용; 제로 프릭션; 기타
lt-LT: Golfo marškinėlių stilius: Trajektoriją koreguojantis („Anti-slice“); Dantytas antgalis; Biologiškai skaidus; Šepetėlis; Pilies formos („Castle“); Kombinuota pakuotė; Pastovaus aukščio; Amortizuojantis; Lankstus; Plūduriuojantis; Su padalomis; Magnetinis; Martini formos; Personalizuotas; Praktikos (treniruočių aikštyno); Su šakelėmis; Guminis; Standartinis; Pakopinis; Dryžuotas / su spauda; Pleišto formos; Žieminis; Nulinės trinties; Kita
hu: Golfpóló stílusa: Anti-slice; Szöges végű; Biológiailag lebomló; Kefés; Castle; Kombinált csomag; Állandó magasságú; Párnázott; Rugalmas; Lebegő; Osztott; Mágneses; Martini; Személyre szabott; Gyakorló (driving range); Villás; Gumi; Normál; Lépcsős; Csíkos/nyomtatott; Ék alakú; Téli; Zero friction; Egyéb
ro-RO: Stil de suport pentru golf: Anti-slice; Vârf zimțat; Biodegradabil; Perie; Castel; Pachet combo; Înălțime constantă; Pernă; Flexibil; Flotant; Gradat; Magnetic; Martini; Personalizat; De antrenament (driving-range); Cu dinți; Cauciuc; Standard; În trepte; În dungi/imprimat; Wedge; Iarnă; Fricțiune zero; Altele
sk-SK: Štýl golfového trička: Anti-slice; Zúbkovaná špička; Biologicky odbúrateľné; Kefkové; Castle; Kombinované balenie; Konštantná výška; S vankúšikom; Ohybné; Plávajúce; Stupňovité; Magnetické; Martini; Personalizované; Tréningové (odpalisko); Hrotové; Gumené; Štandardné; Stupienkové; Pruhované/potlačené; Klinové; Zimné; S nulovým trením; Iné
pl: Styl koszulki do golfa: Anty-slice; Z zadziorem; Biodegradowalne; Szczotkowe; Typu castle; Zestaw mieszany; O stałej wysokości; Z amortyzacją; Elastyczne; Pływające; Z podziałką; Magnetyczne; Typu martini; Personalizowane; Treningowe (driving range); Z wypustkami; Gumowe; Standardowe; Ze stopniem; Z paskami / z nadrukiem; Klinowe; Zimowe; Zero friction; Inny
da: Golf tee-stil: Anti-slice; Modhagespids; Bionedbrydelig; Børste; Castle; Kombipakke; Konstant højde; Pude; Fleksibel; Flydende; Gradueret; Magnetisk; Martini; Personliggjort; Træning (driving range); Med ben; Gummi; Standard; Step; Stribet/printet; Kile; Vinter; Zero friction; Anden
zh-TW: 高爾夫球座樣式: 防右曲球型; 倒刺尖頭型; 生物可分解型; 刷毛型; 城堡型; 組合包; 固定高度型; 緩衝型; 彈性型; 漂浮型; 刻度型; 磁吸型; 馬丁尼型; 客製化型; 練習用 (練習場); 叉型; 橡膠型; 標準型; 階梯型; 條紋/印花型; 楔型; 冬季型; 零摩擦型; 其他
es: Estilo de tees de golf: Antislice; Punta de púas; Biodegradable; Cepillo; Castillo; Paquete combinado; Altura constante; Acolchado; Flexible; Flotante; Graduado; Magnético; Martini; Personalizado; Práctica (campo de práctica); Con puntas; Caucho; Estándar; Escalonado; A rayas/impreso; Cuña; Invierno; Cero fricción; Otro
vi: Kiểu dáng cọc đặt bóng golf: Chống đánh xẻng (Anti-slice); Mũi có ngạnh; Có thể phân hủy sinh học; Lông chổi; Dạng lâu đài (Castle); Gói kết hợp; Chiều cao không đổi; Có đệm; Linh hoạt; Nổi; Chia vạch; Nam châm; Kiểu ly Martini; Cá nhân hóa; Luyện tập (sân tập); Có ngạnh; Cao su; Tiêu chuẩn; Dạng bậc; Kẻ sọc/In họa tiết; Dạng chêm; Mùa đông; Không ma sát; Khác
hr-HR: Stil golf-teeja: Protiv slicea; Sa zupcima; Biorazgradivi; U obliku četkice; Castle; Kombinirano pakiranje; Konstantna visina; S jastučićem; Fleksibilni; Plutajući; Gradirani; Magnetni; Martini; Personalizirani; Za vježbanje (driving range); S krakovima (Pronged); Gumeni; Standardno; Stepenasti; Prugasti/s ispisom; Klinasti; Zimski; Bez trenja (Zero friction); Ostalo
tr: Golf tee stili: Falso önleyici; Dikenli uç; Biyolojik olarak parçalanabilir; Fırça; Kale; Karma paket; Sabit yükseklik; Yastık; Esnek; Yüzer; Dereceli; Manyetik; Martini; Kişiselleştirilmiş; Pratik (atış alanı); Çatallı; Kauçuk; Standart; Kademeli; Çizgili/baskılı; Kama; Kış; Sıfır sürtünme; Diğer
pt-BR: Estilo de tee de golfe: Anti-slice; Ponta farpada; Biodegradável; Escova; Castelo; Pacote combinado; Altura constante; Almofada; Flexível; Flutuante; Graduado; Magnético; Martini; Personalizado; Prática (driving range); Com pontas; Borracha; Padrão; Em degrau; Listrado/estampado; Wedge; Inverno; Zero atrito; Outro